ACORDAO-COMPLETO-2341888

ACÓRDÃO DE RELAÇÃO

ACÓRDÃO DE RELAÇÃO 8/2019 ATA 1/2019 - PRIMEIRA CÂMARA

Acórdão 8/2019-TCU-Primeira Câmara
Os Ministros do Tribunal de Contas da União, reunidos em sessão da Primeira Câmara, tendo em vista estes autos de processo de tomada de contas especial instaurada pelo Ministério da Agricultura, Pecuária e Abastecimento (Mapa) devido à não aprovação da prestação de contas do Contrato de Repasse 244.410-07/2007/Mapa/Caixa;
Considerando que, por meio do Acórdão 10943/2018-TCU-Primeira Câmara, esta Corte de Contas rejeitou as alegações de defesa do município de Francisco Alves/PR e concedeu-lhe o prazo improrrogável de quinze dias para que comprovasse o recolhimento do débito apurado nos autos;
Considerando que não é cabível recurso em face de decisão que não julga o mérito das contas, nos termos dos parágrafos 1º e 2° do artigo 23 da Resolução-TCU 36/1995 c/c art. 279 do Regimento Interno/TCU;
ACORDAM, por unanimidade, com fundamento nos arts. 201 e 279 do Regimento Interno/TCU, c/c artigo 23 da Resolução-TCU 36/1995, quanto ao processo a seguir relacionado, em receber o expediente como mera petição, em razão do não cabimento de recurso ante a ausência de decisão definitiva de mérito, e em receber as peças 38 a 47 como elementos complementares de defesa, dando-se ciência desta deliberação ao município interessado, de acordo com os pareceres constantes dos autos: 
1. Processo TC-Processo 013.318/2015-2 (TOMADA DE CONTAS ESPECIAL) 
	1.1. Responsáveis: Prefeitura Municipal de Francisco Alves - PR (77.356.665/0001-67) ; Valter Cesar Rosa (XXX.708.159-XX) 
	1.2. Recorrente: Prefeitura Municipal de Francisco Alves - PR (77.356.665/0001-67) 
	1.3. Órgão/Entidade: Prefeitura Municipal de Francisco Alves - PR
	1.4. Relator: Ministro Benjamin Zymler
	1.5. Representante do Ministério Público: Subprocurador-Geral Lucas Rocha Furtado
	1.6. Relator da deliberação recorrida: Ministro Benjamin Zymler
	1.7. Unidades Técnicas: Secretaria de Recursos (SERUR) ; Secretaria do TCU no Estado do Paraná (Sec-PR) .
	1.8. Representação legal: Waldemar Alves (16.430/OAB-PR) , representando Valter Cesar Rosa; Paulo Sérgio Mendonça Navero Corrêa (66.282/OAB-PR) e outros, representando Prefeitura Municipal de Francisco Alves - PR. 
	1.9. Determinações/Recomendações/Orientações: não há.

Primeira Câmara

Prefeitura Municipal de Francisco Alves - PR (77.356.665/0001-67); Valter Cesar Rosa (XXX.708.159-XX)

ACORDAO-COMPLETO-2420957

Acórdão 13353/2020 - Primeira Câmara

ACORDAO-COMPLETO-2396023

Acórdão 4491/2020 - Primeira Câmara

ACORDAO-COMPLETO-2362337

Acórdão de Relação 6344/2019 - Primeira Câmara

Acórdão de Relação

BENJAMIN ZYMLER

Ministro Benjamin Zymler

Waldemar Alves (16.430/OAB-PR), representando Valter Cesar Rosa; Paulo Sérgio Mendonça Navero Corrêa (66.282/OAB-PR) e outros, representando Prefeitura Municipal de Francisco Alves - PR.

Subprocurador-Geral Lucas Rocha Furtado

TOMADA DE CONTAS ESPECIAL (TCE)

Secretaria de Recursos (SERUR); Secretaria do TCU no Estado do Paraná (Sec-PR).